# 求助陈版有关长期特许权使用费问题

提问人：qfl328 时间：2018-12-15 01:42:12
陈版请问，如果A公司获取了B公司餐饮品牌的特许使用权，A公司每开一家门店需支付给B公司 10 万元的使用权费用，门店之后每月的收入的2%也要作为使用权费用进行支付。这个特许权没有一个明确的期限，B公司与A公司签的合同是长期使用。有两个问题 1.每个门店的这个 10 万元的使用权费用是一次性计入费用 还是可以记为无形资产资产呢？记为无形资产因为没有明确年限，好像没有办法摊销。 2.每个月支付的这个特许权费用是作为成本 还是销售费用呢？是不是销售费用更为合适。

回答人：chenyiwei
1 、可计入无形资产——特许权使用费，摊销年限为各门店的预期经营年限。如果不呢个合理估计的，建议每一笔款项的摊销年限不要超过 5 ～ 10 年。 2 、每月按销售额的一定比例支付的特许权费用可以计入销售费用或者管理费用。

提问人：mqcwl2005 时间：2018-12-15 05:16:21
陈版您好，如果从B公司的角度来看，B公司如何确认收入？B公司收取的该餐饮品牌的特许使用权 10 万元，要不要考虑之后持续提供相关服务或其他事项，如果不考虑之后持续提供相关服务或其他事项，则一次性计列收入？假设对门店经营每月的收入的2%的金额可以预计出总额，也一次计列收入？无法预计时，在经营每月收入2%的金额计列收入？如果考虑之后持续提供相关服务或其他相关事项，则预计特许使用权 10 万元的持有年数，分摊到每月并和对门店经营每月的收入的2%的金额按月计列收入以及其他相关服务或相关事项的公允价值等进行分摊计列收入？恳请陈版指点一下我的上述理解有哪些不对，谢谢！

回答人：chenyiwei
按日后开业后收入的2%计算的特许权费不能事先预计，在日后金额能够可靠计量且很可能收到时确认收入。

回答人：chenyiwei
初始费用需根据开业前所提供的商品或服务的具体范围，考虑其公允价值，并将与后续提供服务的成本中不能用日后按销售额2%收取的特许权费涵盖的部分予以递延，其余部分可一次性确认收入。

提问人：qfl328 时间：2018-12-15 16:04:19
感谢陈版 管理层的预期是门店可以长久开下去，门店的租赁期是一般三年，那是否可以按租赁合同的租赁期进行摊销？

回答人：chenyiwei
如果仅仅是租约到期，续租或者迁址后继续经营，则是否还需要作为新店支付初始特许权费？如果不需要，则主要考虑经营年限而不是租约年限。